{"present": {"1 Singular": {"Affirmative": "caillim", "Question": "an gcaillim?", "Negative": "n\u00ed chaillim"}, "2 Singular": {"Affirmative": "cailleann t\u00fa", "Question": "an gcailleann t\u00fa?", "Negative": "n\u00ed chailleann t\u00fa"}, "3 Singular": {"Male": {"Affirmative": "cailleann s\u00e9", "Question": "an gcailleann s\u00e9?", "Negative": "n\u00ed chailleann s\u00e9"}, "Female": {"Affirmative": "cailleann s\u00ed", "Question": "an gcailleann s\u00ed?", "Negative": "n\u00ed chailleann s\u00ed"}}, "1 Plural": {"Compressed": {"Affirmative": "caillimid", "Question": "an gcaillimid?", "Negative": "n\u00ed chaillimid"}, "Extended": {"Affirmative": "cailleann muid", "Question": "an gcailleann muid?", "Negative": "n\u00ed chailleann muid"}}, "2 Plural": {"Affirmative": "cailleann sibh", "Question": "an gcailleann sibh?", "Negative": "n\u00ed chailleann sibh"}, "3 Plural": {"Affirmative": "cailleann siad", "Question": "an gcailleann siad?", "Negative": "n\u00ed chailleann siad"}, "Passive": {"Affirmative": "cailltear", "Question": "an gcailltear?", "Negative": "n\u00ed chailltear"}}, "future": {"1 Singular": {"Affirmative": "caillfidh m\u00e9", "Question": "an gcaillfidh m\u00e9?", "Negative": "n\u00ed chaillfidh m\u00e9"}, "2 Singular": {"Affirmative": "caillfidh t\u00fa", "Question": "an gcaillfidh t\u00fa?", "Negative": "n\u00ed chaillfidh t\u00fa"}, "3 Singular": {"Male": {"Affirmative": "caillfidh s\u00e9", "Question": "an gcaillfidh s\u00e9?", "Negative": "n\u00ed chaillfidh s\u00e9"}, "Female": {"Affirmative": "caillfidh s\u00ed", "Question": "an gcaillfidh s\u00ed?", "Negative": "n\u00ed chaillfidh s\u00ed"}}, "1 Plural": {"Compressed": {"Affirmative": "caillfimid", "Question": "an gcaillfimid?", "Negative": "n\u00ed chaillfimid"}, "Extended": {"Affirmative": "caillfidh muid", "Question": "an gcaillfidh muid?", "Negative": "n\u00ed chaillfidh muid"}}, "2 Plural": {"Affirmative": "caillfidh sibh", "Question": "an gcaillfidh sibh?", "Negative": "n\u00ed chaillfidh sibh"}, "3 Plural": {"Affirmative": "caillfidh siad", "Question": "an gcaillfidh siad?", "Negative": "n\u00ed chaillfidh siad"}, "Passive": {"Affirmative": "caillfear", "Question": "an gcaillfear?", "Negative": "n\u00ed chaillfear"}}, "past": {"1 Singular": {"Affirmative": "chaill m\u00e9", "Question": "ar chaill m\u00e9?", "Negative": "n\u00edor chaill m\u00e9"}, "2 Singular": {"Affirmative": "chaill t\u00fa", "Question": "ar chaill t\u00fa?", "Negative": "n\u00edor chaill t\u00fa"}, "3 Singular": {"Male": {"Affirmative": "chaill s\u00e9", "Question": "ar chaill s\u00e9?", "Negative": "n\u00edor chaill s\u00e9"}, "Female": {"Affirmative": "chaill s\u00ed", "Question": "ar chaill s\u00ed?", "Negative": "n\u00edor chaill s\u00ed"}}, "1 Plural": {"Compressed": {"Affirmative": "chailleamar", "Question": "ar chailleamar?", "Negative": "n\u00edor chailleamar"}, "Extended": {"Affirmative": "chaill muid", "Question": "ar chaill muid?", "Negative": "n\u00edor chaill muid"}}, "2 Plural": {"Affirmative": "chaill sibh", "Question": "ar chaill sibh?", "Negative": "n\u00edor chaill sibh"}, "3 Plural": {"Compressed": {"Affirmative": "chaill siad", "Question": "ar chaill siad?", "Negative": "n\u00edor chaill siad"}, "Extended": {"Affirmative": "chailleadar", "Question": "ar chailleadar?", "Negative": "n\u00edor chailleadar"}}, "Passive": {"Affirmative": "cailleadh", "Question": "ar cailleadh?", "Negative": "n\u00edor cailleadh"}}, "condi": {"1 Singular": {"Affirmative": "chaillfinn", "Question": "an gcaillfinn?", "Negative": "n\u00ed chaillfinn"}, "2 Singular": {"Affirmative": "chaillfe\u00e1", "Question": "an gcaillfe\u00e1?", "Negative": "n\u00ed chaillfe\u00e1"}, "3 Singular": {"Male": {"Affirmative": "chaillfeadh s\u00e9", "Question": "an gcaillfeadh s\u00e9?", "Negative": "n\u00ed chaillfeadh s\u00e9"}, "Female": {"Affirmative": "chaillfeadh s\u00ed", "Question": "an gcaillfeadh s\u00ed?", "Negative": "n\u00ed chaillfeadh s\u00ed"}}, "1 Plural": {"Compressed": {"Affirmative": "chaillfimis", "Question": "an gcaillfimis?", "Negative": "n\u00ed chaillfimis"}, "Extended": {"Affirmative": "chaillfeadh muid", "Question": "an gcaillfeadh muid?", "Negative": "n\u00ed chaillfeadh muid"}}, "2 Plural": {"Affirmative": "chaillfeadh sibh", "Question": "an gcaillfeadh sibh?", "Negative": "n\u00ed chaillfeadh sibh"}, "3 Plural": {"Compressed": {"Affirmative": "chaillfid\u00eds", "Question": "an gcaillfid\u00eds?", "Negative": "n\u00ed chaillfid\u00eds"}, "Extended": {"Affirmative": "chaillfeadh siad", "Question": "an gcaillfeadh siad?", "Negative": "n\u00ed chaillfeadh siad"}}, "Passive": {"Affirmative": "chaillf\u00ed", "Question": "an gcaillf\u00ed?", "Negative": "n\u00ed chaillf\u00ed"}}, "imper": {"1 Singular": {"Affirmative": "caillim!", "Negative": "n\u00e1 caillim!"}, "2 Singular": {"Affirmative": "caill!", "Negative": "n\u00e1 caill!"}, "3 Singular": {"Male": {"Affirmative": "cailleadh s\u00e9!", "Negative": "n\u00e1 cailleadh s\u00e9!"}, "Female": {"Affirmative": "cailleadh s\u00ed!", "Negative": "n\u00e1 cailleadh s\u00ed!"}}, "1 Plural": {"Compressed": {"Affirmative": "caillimis!", "Negative": "n\u00e1 caillimis!"}, "Extended": {"Affirmative": "cailleadh muid!", "Negative": "n\u00e1 cailleadh muid!"}}, "2 Plural": {"Affirmative": "caillig\u00ed!", "Negative": "n\u00e1 caillig\u00ed!"}, "3 Plural": {"Compressed": {"Affirmative": "caillid\u00eds!", "Negative": "n\u00e1 caillid\u00eds!"}, "Extended": {"Affirmative": "cailleadh siad!", "Negative": "n\u00e1 cailleadh siad!"}}, "Passive": {"Affirmative": "cailltear!", "Negative": "n\u00e1 cailltear!"}}, "pastConti": {"1 Singular": {"Affirmative": "chaillinn", "Question": "an gcaillinn?", "Negative": "n\u00ed chaillinn"}, "2 Singular": {"Affirmative": "chaillte\u00e1", "Question": "an gcaillte\u00e1?", "Negative": "n\u00ed chaillte\u00e1"}, "3 Singular": {"Male": {"Affirmative": "chailleadh s\u00e9", "Question": "an gcailleadh s\u00e9?", "Negative": "n\u00ed chailleadh s\u00e9"}, "Female": {"Affirmative": "chailleadh s\u00ed", "Question": "an gcailleadh s\u00ed?", "Negative": "n\u00ed chailleadh s\u00ed"}}, "1 Plural": {"Compressed": {"Affirmative": "chaillimis", "Question": "an gcaillimis?", "Negative": "n\u00ed chaillimis"}, "Extended": {"Affirmative": "chailleadh muid", "Question": "an gcailleadh muid?", "Negative": "n\u00ed chailleadh muid"}}, "2 Plural": {"Affirmative": "chailleadh sibh", "Question": "an gcailleadh sibh?", "Negative": "n\u00ed chailleadh sibh"}, "3 Plural": {"Compressed": {"Affirmative": "chaillid\u00eds", "Question": "an gcaillid\u00eds?", "Negative": "n\u00ed chaillid\u00eds"}, "Extended": {"Affirmative": "chailleadh siad", "Question": "an gcailleadh siad?", "Negative": "n\u00ed chailleadh siad"}}, "Passive": {"Affirmative": "chaillt\u00ed", "Question": "an gcaillt\u00ed?", "Negative": "n\u00ed chaillt\u00ed"}}, "subj": {"1 Singular": {"Affirmative": "go gcaille m\u00e9", "Negative": "n\u00e1r chaille m\u00e9"}, "2 Singular": {"Affirmative": "go gcaille t\u00fa", "Negative": "n\u00e1r chaille t\u00fa"}, "3 Singular": {"Male": {"Affirmative": "go gcaille s\u00e9", "Negative": "n\u00e1r chaille s\u00e9"}, "Female": {"Affirmative": "go gcaille s\u00ed", "Negative": "n\u00e1r chaille s\u00ed"}}, "1 Plural": {"Compressed": {"Affirmative": "go gcaillimid", "Negative": "n\u00e1r chaillimid"}, "Extended": {"Affirmative": "go gcaille muid", "Negative": "n\u00e1r chaille muid"}}, "2 Plural": {"Affirmative": "go gcaille sibh", "Negative": "n\u00e1r chaille sibh"}, "3 Plural": {"Affirmative": "go gcaille siad", "Negative": "n\u00e1r chaille siad"}, "Passive": {"Affirmative": "go gcailltear", "Negative": "n\u00e1r chailltear"}}, "verbal noun": "cailleadh", "verbal adjective": "caillte"}